【裁判字號】    97,交聲,649
【裁判日期】    970428
【裁判案由】    聲明異議
【裁判全文】
臺灣高雄地方法院刑事交通事件裁定     97年度交聲字第649號
原處分機關  高雄市政府交通局
異  議  人  甲○○
上列異議人即受處分人因違反道路交通管理處罰條例案件，對於
交通部公路總局高雄區監理所於中華民國97年2 月21日所為高監
自裁字第80-BD0000000號處分聲明異議，本院裁定如下：
    主  文
原處分撤銷。
梁竹成駕車行經有燈光號誌管制之交岔路口闖紅燈，處罰鍰新臺
幣伍仟肆佰元，並記違規點數參點。
    理  由
一、聲明異議意旨略為：本件異議人梁竹成前於93年6 月6 日16
    時38分許駕駛車號VH-8329 之自用小客車，行經高雄市○○
    路與山明路口有燈光號誌之交岔路口闖紅燈，經高雄市政府
    警察局交通大隊照相後逕行舉發，復經原處分機關於97年2
    月21日製發高監自裁字裁80-BD0000000號裁決書裁罰5400元
    在案，異議人以沒有收到違規闖紅燈的通知單為由，聲明異
    議，請求撤銷原處分等語。
二、按汽車駕駛人，行經有燈光號誌管制之交岔路口闖紅燈者，
    處新臺幣1,800 元以上5,400 元以下罰鍰，並記違規點數3
    點，道路交通管理處罰條例第53條第1 項、第63條第1 項第
    3 款分別定有明文。
三、經查：
(一)、上開舉發違規通知書業於93年7 月2 日由高雄市政府警察局
    交通警察大隊交付郵政機關送達於異議人戶籍地高雄縣鳳山
    市○○里○○鄰○○街125 巷16弄5 號，因於送達處所未晤受
    處分人本人，亦無受領文書之同居人、受雇人或應受送達處
    所接收郵件人員，郵局人員以寄存送達方式為送達，即將送
    達通知書一紙黏貼於應受送達人住所地門首，另一份置於該
    送達處所信箱，復將送達之裁決書於同日寄存於鳳山郵局以
    為送達，此有高雄市交通大隊送達證書、高雄市政府警察局
    交通警察大隊97年3 月14日高市警交三字第0970006617號函
    附卷可稽，業依法合法送達，異議人辯稱沒有收到舉發通知
    單，尚非有理。
(二)、至異議人駕車行經有燈光號誌管制之交岔路口闖紅燈乙情，
    為異議人所不爭執，復有舉發現場照片兩張在卷可證，足認
    異議人確有闖紅燈情事無訛。是原處分機關以異議人前開違
    規事實明確，依道路交通管理處罰條例第53條第1 項規定，
    裁處異議人罰鍰5,400 元固非無見，然原裁決處分既疏未依
    同條例第63條第1 項第3 款之規定記異議人違規點數3 點，
    洵有違誤，自應由本院依法撤銷原處分，另依法裁處如主文
    第2項所示。
四、據上論斷，應依道路交通案件處理辦法第20條，裁定如主文
    。
中    華    民    國    97    年    4     月    28    日
                       交通法庭  法  官  吳金芳
以上正本證明與原本無異。
如不服本裁定，應於收受送達後5 日內向本院提出抗告狀。
中    華    民    國    97    年    4     月    28    日
                                 書記官  武凱葳


司法院資訊處製作；財團法人民間司法改革基金會備份。
